---
title: "dw-2020-parcial-1"
author: "Tepi"
date: "9/3/2020"
output: rmarkdown::github_document

---

# Examen parcial

Indicaciones generales:

* Usted tiene el período de la clase para resolver el examen parcial.
* La entrega del parcial, al igual que las tareas, es por medio de su cuenta de github, pegando el link en el portal de MiU.


* Pueden hacer uso del material del curso e internet (stackoverflow, etc.). Sin embargo, si encontramos algún indicio de copia, se anulará el exámen para los estudiantes involucrados. Por lo tanto, aconsejamos no compartir las agregaciones que generen. 

## Sección I: Preguntas teóricas.

* Existen 10 preguntas directas en este Rmarkdown, de las cuales usted deberá responder 5. Las 5 a responder estarán determinadas por un muestreo aleatorio basado en su número de carné.

* Ingrese su número de carné en  `set.seed()` y corra el chunk de R para determinar cuáles preguntas debe responder.


```{r, echo=TRUE, cache=TRUE}

set.seed(20180072) 
v<- 1:10
preguntas <-sort(sample(v, size = 5, replace = FALSE ))

paste0("Mis preguntas a resolver son: ",paste0(preguntas,collapse = ", "))

```


### Listado de preguntas teóricas

1. Para las siguientes sentencias de `base R`, liste su contraparte de `dplyr`:
    * `str()`
    * `df[,c("a","b")]`
    * `names(df)[4] <- "new_name"` donde la posición 4 corresponde a la variable `old_name`
    * `df[df$variable == "valor",]`
    
    
2. Al momento de filtrar en SQL, ¿cuál keyword cumple las mismas funciones que el keyword `OR`  para filtrar uno o más elementos una misma columna?

**el keyword que usa en SQl es WHERE "en donde" y con ese se pueden filtrar dato en una misma columna.junto con este se usa AND y OR**

3. ¿Por qué en R utilizamos funciones de la familia apply (lapply,vapply) en lugar de utilizar ciclos?
**El usar aplicaciones de funciones en vez de loops en R es una decision que se toma ya que R esta diseñado para funcionar con estas funciones. Y tambien acepta usar loops pero su enfoque principal es usar sapply,vaply,lapply y demas.**

4. ¿Cuál es la diferencia entre utilizar `==` y `=` en R?

**"==" significa que va a comprobar o dictar que los elementos sean igual, po ejemplo 3 == 3 devolveria True , mienstras que 3 == 4 devolveria FALSE. Mienstras que "=" se usa para asignar un valor a una variable. Es por preferencia per normalmente en vez de usar el "=" se usa "<-" para que no se confunda.**

5. ¿Cuál es la forma correcta de cargar un archivo de texto donde el delimitador es `:`?

6. ¿Qué es un vector y en qué se diferencia en una lista en R?

7. ¿Qué pasa si quiero agregar una nueva categoría a un factor que no se encuentra en los niveles existentes?
**si queremos agregar una nueva categoria a un factor el cual no esta listado , silenciosamente nos va a correr sin problmeas pero va a combertir el nuevo dato en un NA**

8. Si en un dataframe, a una variable de tipo `factor` le agrego un nuevo elemento que *no se encuentra en los niveles existentes*, ¿cuál sería el resultado esperado y por qué?
    * El nuevo elemento
    * `NA`
9. En SQL, ¿para qué utilizamos el keyword `HAVING`?

**El key word de HAVING lo utilizamos ya que WHERE no se puede utilizar para hacer agregaciones. Entonces para poder filtrar por agregaciones necesitamos HAVING**

10. Si quiero obtener como resultado las filas de la tabla A que no se encuentran en la tabla B, ¿cómo debería de completar la siguiente sentencia de SQL?

    * SELECT * FROM A _______ B ON A.KEY = B.KEY WHERE __________ = __________
  
Extra: ¿Cuántos posibles exámenes de 5 preguntas se pueden realizar utilizando como banco las diez acá presentadas?
depende realmente de las condiciones que se tomen en cuenta , por ejemplo si nos improta que se repitan las preguntas o no. pero asumiendo que 
(responder con código de R.)
```{r, echo=TRUE, cache=TRUE}
library(gtools)
permutations(5,1,v)

```


## Sección II Preguntas prácticas.


* Conteste las siguientes preguntas utilizando sus conocimientos de R. Adjunte el código que utilizó para llegar a sus conclusiones en un chunk del markdown.

A. De los clientes que están en más de un país,¿cuál cree que es el más rentable y por qué?

B. Estrategia de negocio ha decidido que ya no operará en aquellos territorios cuyas pérdidas sean "considerables". Bajo su criterio, ¿cuáles son estos territorios y por qué ya no debemos operar ahí?


```{r echo=TRUE, message=FALSE, warning=FALSE, cache=TRUE}
library(dplyr)

a <- readRDS(file = "parcial_anonimo.rds")


b <- a %>% select(Pais,Cliente) %>% group_by(Cliente) %>% summarise(clientes = n_distinct(Pais)) %>%  arrange(desc(clientes))
b <- b[1:7,]


c <- a %>% group_by(Cliente) %>% summarise(Ingresos=sum(Venta)) 
clientes_internacionales <- c("044118d4","a17a7558","bf1e94e9","c53868a0","f2aab44e","f676043b","ff122c3f")
CI <- match(x = clientes_internacionales,table = c$Cliente)
c <- c[CI,]
c

```

